臺灣臺中地方法院行政訴訟判決
110年度交字第95號
原      告  吳欣樺  
被      告  臺中市交通事件裁決處
                      設臺中市○○區○○○路00號
代  表  人  黃士哲    住同上
訴訟代理人  黃曉妍律師
上列當事人間交通裁決事件，原告不服被告民國110年2月17日中
市裁字第68-GCI102243、68-GCI109003、68-GCI116393、68-GCI
108948、68-GCI102406、68-GCI117511、68-GCI115836、68-GCI
199433、68-GCI119689、68-GCI126185、68-GT0000000號裁決書
，提起行政訴訟，本院判決如下：
    主  文
原告之訴駁回。
訴訟費用新臺幣參佰元由原告負擔。
    事實及理由
一、程序事項：按行政訴訟法第237條之7規定，交通裁決事件之
    裁判，得不經言詞辯論為之。本件屬交通裁決事件，依兩造
    所述各節及卷內資料其事證已臻明確，本院認無經言詞辯論
    之必要，爰不經言詞辯論而為判決。
二、事實概要：
　　原告所有號牌YIK-137號普通重型機車（下稱系爭車輛）分
    別於：(一)民國109年10月24日12時55分許，停放於臺中市○
    ○區○○路00巷0號前，因「在禁止臨時停車處所停車」之違規
    行為，(二)109年10月26日15時16分許，停放於臺中市西屯
    區上石路與上石路38巷口，因「在禁止臨時停車處所停車」
    之違規行為，(三)109年10月28日20時56分許，停放於臺中
    市○○區○○路00號對面，因「在禁止臨時停車處所停車」之違
    規行為，(四)109年10月29日20時50分許，停放於臺中市○○
    區○○路○○路00號對面，因「在禁止臨時停車處所停車」之違
    規行為，(五)109年10月30日21時10分許，停放於臺中市○○
    區○○路00號前，因「在禁止臨時停車處所停車」之違規行為
    ，(六)109年11月3日15時5分許，停放於臺中市○○區○○路0巷
    0號前，因「在禁止臨時停車處所停車」之違規行為，(七)1
    09年11月5日20時44分許，停放於臺中市○○區○○路00號對面
    ，因「在禁止臨時停車處所停車」之違規行為，(八)109年1
    1月6日20時42分許，停放於臺中市○○區○○路00號前，因「在
    禁止臨時停車處所停車」之違規行為，(九)109年11月7日21
    時25分許，停放於臺中市○○區○○路0巷0號前，因「在禁止臨
    時停車處所停車」之違規行為，(十)109年11月10日23時20
    分，停放於臺中市○○區○○路00號前，因「在禁止臨時停車處
    所停車」之違規行為，(十一)109年12月10日15時15分許，
    停放臺中市○○路○○路00號前，因「汽車未懸掛號牌於道路停
    車」之違規行為，為臺中市政府警察局第六分局（下稱舉發
    機關）員警認定該車先後違反道路交通管理處罰條例第56條
    第1項第1款、第12條第4項之規定，逕行對車主即原告製開
    第GCI102243、GCI109003、GCI116393、GCI108948、GCI102
    406、GCI117511、GCI115836、GCI199433、GCI119689、GCI
    126185、GT0000000號舉發違反道路交通管理事件通知單。
    原告未於到案期限檢具事證及應歸責人相關資料，向被告告
    知應歸責人，被告即依道路交通管理處罰條例第85條第4項
    規定，推定原告有過失，並依道路交通管理處罰條例第85條
    第1項後段「仍依本條例各該違反條款規定處罰」之規定，
    被告續於110年2月17日以中市裁字第68-GCI102243、68-GCI
    109003、68-GCI116393、68-GCI108948、68-GCI102406、68
    -GCI117511、68-GCI115836、68-GCI199433、68-GCI119689
    、68-GCI126185、68-GT0000000號裁決書（下合稱原處分）
    ，依道路交通管理處罰條例第56條第1項第1款、第12條第4
    項及「違反道路交通管理事件統一裁罰基準表」之規定，按
    期限內到案之基準，裁處原告第1階段罰鍰新臺幣600元、罰
    鍰新臺幣600元、罰鍰新臺幣600元、罰鍰新臺幣600元、罰
    鍰新臺幣600元、罰鍰新臺幣600元、罰鍰新臺幣600元、罰
    鍰新臺幣600元、罰鍰新臺幣600元、罰鍰新臺幣600元、罰
    鍰新臺幣（下同）5,400元，牌照扣繳。原告不服，提起本
    件行政訴訟。
三、原告主張略以：
　　原告於104年承租上石路43號房屋，其系爭車輛也停放於43
    號路邊，至107年10月退租，原告接著在新承租的房客開的
    店打工，系爭車輛仍停於上石路43號路旁，該店於109年9月
    結束，至此都無違規紅線，何需停紅線，肯定被人移動等語
    。並聲明：原處分撤銷。
四、被告答辯則以：原告主張被告認不足採。蓋因員警拍照採證
    時，未見駕駛人在場，顯無法保持立即行駛之狀態，系爭車
    輛之行為核屬「停車」之行為，系爭車輛停車處所位於紅實
    線上，認系爭車輛該當「在禁止臨時停車處所停車」之要件
    ，另系爭車輛停車時未懸掛號牌，另該當「道交條例」第12
    條第4項「未懸掛號牌於道路停車」等語，並聲明：原告之
    訴駁回，訴訟費用由原告負擔。
五、本院之判斷：
(一)按「汽車臨時停車時，應依下列規定：一、橋樑、隧道、圓
    環、障礙物對面、鐵路平交道、人行道、行人穿越道、快車
    道等處，不得臨時停車。……三、設有禁止臨時停車標誌、標
    線處所不得臨時停車。……」、「汽車停車時，應依下列規定
    ：一、禁止臨時停車處所不得停車。」道路交通安全規則第
    111條第1項第1款及第3款、第112條第1項第1款分別定有明
    文。另道路交通管理處罰條例第56條第1項第1款規定：「汽
    車駕駛人停車時，有下列情形之一者，處新臺幣六百元以上
    一千二百元以下罰鍰：一、在禁止臨時停車處所停車。」又
    依違反道路交通管理事件統一裁罰基準表之規定，機車在公
    共汽車招呼站十公尺內以外之禁止臨時停車處所停車，於期
    限內繳納或聽候裁決者，統一裁罰基準600元。
(二)次按道路交通管理處罰條例第12條第1項、第4項分別規定：
    「汽車有下列情形之一者，處汽車所有人新臺幣3,600元以
    上10,800元以下罰鍰，並禁止其行駛：……。」、「汽車未領
    用有效牌照、懸掛他車號牌或未懸掛號牌於道路停車者，依
    第1項規定處罰，汽車並當場移置保管及扣繳其牌照」。
(三)經查，按卷附系爭車輛採證照片（見本院卷第87至101頁）
    ：⑴GCI102243：109年10月24日12時55分，系爭車輛停放於
    臺中市○○區○○路00巷0號前紅實線處，未見駕駛人在場。⑵GC
    I109003：109年10月26日15時17分，系爭車輛停放於臺中市
    西屯區上石路與上石路38巷口紅實線處，未見駕駛人在場。
    ⑶GCI116393：109年10月28時20時56分，系爭車輛停放於臺
    中市○○區○○路00號對面紅實線，未見駕駛人在場。⑷GCI1089
    48：109年10月29日20時50分，系爭車輛停放於臺中市○○區○
    ○路00號對面紅實線，未見駕駛人在場。⑸GCI102406：109年
    10月30日21時10分，系爭車輛停放於臺中市○○區○○路00號前
    紅實線處，未見駕駛人在場。⑹GCI117511：109年11月3日15
    時5分，系爭車輛停放於臺中市○○區○○路0巷0號前紅實線處
    ，未見駕駛人在場。⑺GCI115836：109年11月5日20時44分，
    系爭車輛停放於臺中市○○區○○路00號對面紅實線處，未見駕
    駛人在場。⑻GCI119433：109年11月6日20時42分，系爭車輛
    停放於臺中市○○區○○路00號前紅實線處，未見駕駛人在場。
    ⑼GCI119689：109年11月7日21時25分，系爭車輛停放於臺中
    市○○區○○路0巷0號前紅實線處，未見駕駛人在場。⑽GCI1261
    85：109年11月10日23時20分，系爭車輛停放於臺中市○○區○
    ○路00號前紅實線處，未見駕駛人在場。⑾GT0000000：109年
    12月10日15時15分，系爭車輛未懸掛號牌停放於臺中市○○區
    ○○路00號前紅實線處，未見駕駛人在場，未懸掛號牌，車身
    號牌為SA20EA-107789。即知，原告所有系爭車輛確實於上
    開時、地停放於紅實線處，且皆未見駕駛人在場，上開所示
    停車地點已劃設紅實線，屬禁止臨時停車處所，原告將系爭
    車輛停放該處以及未懸掛號牌於道路停車之行為，已該當於
    「在禁止臨時停車處所停車」、「未懸掛號牌於道路停車」
    之違規，應依道路交通管理處罰條例第56條第1項第1款及第
    12條第4項規定為處罰。
(四)雖原告主張系爭車輛遭人移動云云，然按行政訴訟法第136 
    條規定，行政訴訟程序準用民事訴訟法第277 條舉證責任分
    配原則，而依民事訴訟法第277條規定：「當事人主張有利
    於己之事實者，就其事實有舉證之責。」是道路交通管理處
    罰條例科處行政罰事件，依據上開舉證責任分配法則，固應
    先由行政機關就其業已履踐相關正當法律程序，以及人民應
    受處罰之客觀違反法令行為，負證明之責，惟原告就行政機
    關已為相當證明之前開事項，若主張欠缺主觀歸責條件或為
    其他抗辯，亦須就其所辯提出反證，而原告並未針對系爭車
    輛遭人移動之部分提出舉證資料，本院自難對原告為有利之
    認定。是舉發機關舉發系爭車輛違規停車及未懸掛號牌於道
    路停車，仍可歸責於原告，被告依法所為原處分並無違誤，
    原告訴請撤銷，為無理由，應予駁回。
六、本件事證已臻明確，兩造其餘主張及陳述，經核於判決結果
    不生影響，爰不逐一論列，附此敘明。
七、本件第一審裁判費為300元，應由原告負擔，爰確定第一審
    訴訟費用額如主文第2項所示。
據上論結，本件原告之訴為無理由，依行政訴訟法第237條之7、
第98條第1項前段、第237條之8第1項，判決如主文。
中　　華　　民　　國　 110　　年　 10 　 月　　 6　　日
　　　　　　　　　行政訴訟庭　法　官   吳俊螢　
上為正本係照原本作成。
如不服本判決，應於送達後20日內，向本院提出上訴狀，其未表
明上訴理由者，應於提出上訴後20日內向本院補提理由書（均須
按他造人數附繕本）。上訴理由應表明關於原判決所違背之法令
及其具體內容，或依訴訟資料可認為原判決有違背法令之具體事
實。
中　　華　　民　　國　  110　　年　　10　　月　　7　　日
　　　　　　　　　　　　　　　 書記官　  簡芳敏